臺灣板橋地方法院刑事判決　　　　　　 100年度訴字第1040號
公　訴　人　臺灣板橋地方法院檢察署檢察官
被　　　告　張雅絜
上列被告因違反毒品危害防制條例案件，經檢察官提起公訴（10
0 年度毒偵字第1092號），因被告於本院準備程序中就被訴事實
為有罪之陳述，本院告知被告簡式審判程序之旨，並聽取當事人
之意見後，合議庭裁定改由受命法官獨任依簡式審判程序進行，
判決如下：
    主  文
張雅絜施用第一級毒品，累犯，處有期徒刑玖月；扣案之第一級
毒品海洛因壹包（驗餘淨重零點肆參陸零公克）沒收銷燬，包裹
上開海洛因之外包裝袋壹個、注射針筒陸支均沒收。
    事  實
一、張雅絜前因施用毒品案件，經臺灣宜蘭地方法院以96年度毒
    聲字第156 號裁定送觀察、勒戒後，認有繼續施用毒品傾向
    ，復經該院以96年度毒聲字第240 號裁定令入戒治處所施以
    強制戒治，於民國97年9 月16日停止戒治釋放出所，並經臺
    灣宜蘭地方法院檢察署檢察官以97年度戒毒偵字第64號為不
    起訴處分確定；復因詐欺案件，經臺灣桃園地方法院以97年
    度桃簡字第581 號判決判處有期徒刑3 月，減為有期徒刑1
    月15日確定，嗣於97年10月30日執行完畢。詎仍不知悔改，
    明知海洛因係毒品危害防制條例第2 條第2 項第1 款所明定
    之第一級毒品，不得持有及施用，竟於上開強制戒治執行完
    畢釋放後5 年內，仍基於施用第一級毒品海洛因之犯意，於
    100 年1 月25日上午6 時許，在新北市○○區○○街18 之4
    號4 樓2 室租屋處，以將海洛因摻水稀釋放入注射針筒後施
    打之方式，施用海洛因1 次。嗣於100 年1 月26日下午4 時
    許，在新北市○○區○○街18之4 號前為警查獲，並扣得海
    洛因1包（驗餘淨重0.4360公克）、注射針筒6支，經其同意
    採集尿液送驗，檢驗結果呈嗎啡陽性反應，始查悉上情。
二、案經臺北市政府警察局大同分局報告臺灣板橋地方法院檢察
    署檢察官偵查起訴。
    理  由
一、按本案被告張雅絜所犯係死刑、無期徒刑、最輕本刑為3 年
    以上有期徒刑以外之罪，其於準備程序就前揭被訴事實為有
    罪之陳述，經受命法官告知簡式審判程序之旨，並聽取其與
    公訴人之意見後，本院認無不得或不宜改依簡式審判程序進
    行之處，爰依刑事訴訟法第273 條之1 第1 項、第284 條之
    1 ，裁定本件由受命法官獨任進行簡式審判程序，合先敘明
    。
二、上揭事實，業據被告於本院審理中坦承不諱，且其於100 年
    1 月26日所採驗之尿液，經送往臺灣尖端先進生技醫藥股份
    有限公司以GC/MS方法（氣相層析/質譜儀法）檢驗，結果確
    呈第一級毒品海洛因代謝後嗎啡之陽性反應，此有卷附該公
    司100 年2 月14日濫用藥物檢驗報告、臺北市政府警察局偵
    辦毒品案件尿液檢體委驗單各1 紙在卷可稽（見100 年度毒
    偵字第1092號卷第54、56頁），並有注射針筒6 支扣案可資
    佐證，另扣案之米白色粉末1 包（驗餘淨重0.4360公克），
    經送往交通部民用航空局航空醫務中心鑑定，檢出含有第一
    級毒品海洛因成分，有該中心於100 年2 月21日出具之航藥
    鑑字第1000782 號毒品鑑定書1 紙在卷可憑（見100 年度毒
    偵字第1092號卷第53頁），足認被告自白與事實相符，洵堪
    採為論罪科刑之依據。又被告前因施用毒品案件，經臺灣宜
    蘭地方法院以96年度毒聲字第156 號裁定送觀察、勒戒後，
    認有繼續施用毒品傾向，復經該院以96年度毒聲字第240 號
    裁定令入戒治處所施以強制戒治，於97年9 月16日停止戒治
    釋放出所，並經臺灣宜蘭地方法院檢察署檢察官以97年度戒
    毒偵字第64號為不起訴處分確定等情，有臺灣高等法院被告
    前案紀錄表1 份附卷可稽，足徵被告於強制戒治執行完畢釋
    放後，5 年內再為本件施用毒品犯行，自應依法論罪科刑。
    是以本件事證明確，被告犯行堪以認定。
三、查海洛因屬毒品危害防制條例第2 條第2 項第1 款所規定之
    第一級毒品，核被告所為，係犯毒品危害防制條例第10條第
    1 項施用第一級毒品罪。被告持有第一級毒品，復進而施用
    ，其持有毒品之低度行為，應為施用第一級毒品之高度行為
    所吸收，不另論罪。又被告有事實欄所列前揭犯罪前科紀錄
    ，有臺灣高等法院被告前案紀錄表可稽，其受有期徒刑執行
    完畢，5 年以內故意再犯本件有期徒刑以上之罪，應依刑法
    第47條第1 項之規定，論以累犯，並加重其刑。爰審酌被告
    前已因施用毒品案件經觀察、勒戒及強制戒治，業如上述，
    本應徹底戒除毒癮，不料其竟仍繼續施用毒品，顯見其並無
    戒除毒害之決心，本不宜寬貸，惟念其施用毒品乃自戕一己
    之身體健康，對於他人生命、身體、財產等法益，尚無重大
    明顯之實害，及犯罪後坦承犯行，態度尚屬良好等一切情狀
    ，量處如主文所示之刑，以示懲儆。
四、扣案之米白色粉末1 包（驗餘淨重0.4360公克），經鑑定結
    果確含第一級毒品海洛因成分，業如上述，應依毒品危害防
    制條例第18條第1 項前段規定沒收銷燬之，至鑑驗用罄部分
    ，因已滅失，不再為沒收銷燬之諭知，併此敘明；另包裹上
    開海洛因之包裝袋1 個，係用於防止海洛因裸露、潮濕，便
    於攜帶施用，屬被告所有供其施用第一級毒品所用之物；扣
    案之注射針筒6 支，為被告所有供其施用毒品所用之物，業
    據被告於偵查中供承在卷，爰依刑法第38條第1 項第2 款規
    定併予宣告沒收。
據上論斷，應依刑事訴訟法第273 條之1 第1 項、第299 條第1
項前段，毒品危害防制條例第10條第1 項、第18條第1 項前段，
刑法第11條、第47條第1 項、第38條第1 項第2 款，判決如主文
。
本案經檢察官張慶林到庭執行職務。
中    華    民    國  100     年    5     月    24    日
                  刑事第十一庭  法  官  錢衍蓁
上列正本證明與原本無異。
如不服本判決，應於判決送達後10日內敘明上訴理由，向本院提
出上訴狀 (應附繕本) ，上訴於臺灣高等法院。其未敘述上訴理
由者，應於上訴期間屆滿後20日內向本院補提理由書「切勿逕送
上級法院」。
                                書記官  劉靜慧
中    華    民    國   100    年    5     月    24    日
附錄本案論罪科刑法條全文：
毒品危害防制條例第10條
施用第一級毒品者，處6月以上5年以下有期徒刑。
施用第二級毒品者，處3年以下有期徒刑。